【裁判字號】    97,訴,1587
【裁判日期】    970718
【裁判案由】    違反毒品危害防制條例
【裁判全文】
臺灣彰化地方法院刑事判決              97年度訴字第1587號
公  訴  人  臺灣彰化地方法院檢察署檢察官
被      告  甲○○
上列被告因違反毒品危害防制條例案件，經檢察官提起公訴（97
年度毒偵字第2009號），本院裁定以簡式審判程序審理，判決如
下：
    主    文
甲○○施用第一級毒品，累犯，處有期徒刑柒月。
    犯  罪  事  實
一、甲○○前於民國90年間因施用毒品案件，經臺灣彰化地方法
    院檢察署檢察官起訴並聲請強制戒治，其強制戒治部分，於
    91年12月18日執行完畢釋放；起訴部分，經本院於91年3月
    26日以91年度訴字第5號判決，判處有期徒刑1年確定，並於
    92 年12月17日執行完畢。復於93、94年間，其因施用毒品
    案件，經本院於93年11月26日以93年度訴字第1391號判決、
    及於94年3月31日以94年度訴字第425號判決，分別判處有期
    徒刑1年、1年2月確定，經接續執行後，甫於96年2月19日縮
    刑假釋期滿，未經撤銷而以執行完畢論。詎仍不知警惕，另
    基於施用第一級毒品海洛因之犯意，於97年2月18日晚上8時
    許，在其位於彰化縣大城鄉○○村○○路15之20號之居所內
    ，以將海洛因置入針筒內摻水稀釋後注射身體之方式，施用
    第一級毒品海洛因一次。嗣於97年2月22日下午4時30分許，
    為警採尿送驗而查獲。
二、案經彰化縣警察局芳苑分局報請臺灣彰化地方法院檢察署檢
    察官偵查起訴。
    理    由
一、本件被告甲○○所犯係死刑、無期徒刑、最輕本刑為三年以
    上有期徒刑或高等法院管轄第一審案件以外之罪，並於本院
    行準備程序時就被訴事實為有罪之陳述，本院合議庭依前揭
    規定，經評議結果，裁定改由受命法官獨任行簡式審判程序
    ，先予敘明。
二、上揭犯罪事實，業據被告甲○○迭於警詢、偵訊及本院行準
    備程序、審理程序時均坦承不諱，且其於97年2月22日為警
    查獲時所採取之尿液，經送鑑驗結果，確呈嗎啡陽性反應，
    此有彰化縣警察局芳苑分局委託檢驗尿液代號與真實姓名對
    照單，及詮昕科技股份有限公司97年3月18日濫用藥物尿液
    檢驗報告各一紙附卷可稽，足認被告之自白應與事實相符，
    洵堪採信。
三、按修正毒品危害防制條例就施用毒品者，僅於「初犯」及「
    五年後再犯」二種情形，有其追訴條件之限制，即須於初犯
    經觀察、勒戒或強制戒治釋放後，五年內均無施用毒品之行
    為，始能認其前所實施之觀察、勒戒或強制戒治已足遮斷毒
    癮，而得於五年後再犯時，再予適用初犯之規定，重行觀察
    、勒戒等程序；倘五年內已經再犯，被依法追訴處罰，縱其
    第三次（或第三次以上）施用毒品之時間在初犯釋放五年以
    後，即與「五年後再犯」之情形有別，且因已於「五年內再
    犯」，顯見其再犯率甚高，原實施觀察、勒戒或強制戒治，
    已無法收其實效，而無五年戒斷期之存在，自無再經觀察、
    勒戒及強制戒治之必要，應由檢察官逕行起訴，最高法院95
    年度台非字第59號判決、95年度台非字第65號判決及95年度
    第7 次刑事庭會議決定足供參照。本件被告前於90年間，因
    施用毒品案件，經臺灣彰化地方法院檢察署檢察官起訴並聲
    請強制戒治，其強制戒治部分，於91年12月18日執行完畢釋
    放；起訴部分，經本院於91年3月26日以91年訴字第5號判處
    有期徒刑1年確定，並於92年12 月17日執行完畢。復於93、
    94年間，其因施用毒品案件，經本院於93年11月26日以93年
    度訴字第1391號判決、及於94年3月31日以94年度訴字第425
    號判決，分別判處有期徒刑1 年、1年2月確定，經接續執行
    後，甫於96年2 月19日縮刑假釋期滿，未經撤銷而執行完畢
    ，此有臺灣彰化地方法院檢察署刑案資料查註紀錄表及臺灣
    高等法院被告前案紀錄表各一份附卷可稽；是被告於97年間
    再次施用毒品之犯行，即與觀察、勒戒或強制戒治執行完畢
    釋放後五年後再犯施用毒品罪之情形有別，應依法論科。
四、按海洛因係毒品危害防制條例所定之第一級毒品，不得非法
    施用。核被告所為，係犯毒品危害防制條例第10條第1項之
    施用第一級毒品罪。被告為施用毒品而持有第一級毒品，其
    持有之低度行為應為施用之高度行為所吸收，不另論罪。又
    被告於93、94年間，因施用毒品案件，經本院於93年11月26
    日以93年度訴字第1391號判決、及於94年3月31日以94年度
    訴字第425號判決，分別判處有期徒刑1年、1年2月確定，經
    接續執行後，甫於96年2月19日縮刑假釋期滿，未經撤銷而
    執行完畢，有臺灣彰化地方法院檢察署刑案資料查註紀錄表
    及臺灣高等法院被告前案紀錄表各一份附卷可稽，被告於受
    有期徒刑之執行完畢後，五年內再犯有期徒刑以上之本罪，
    為累犯，應依刑法第47條第1項規定，加重其刑。爰審酌被
    告曾有施用毒品罪前科，仍不知警惕，再施用本件毒品，惟
    其對他人權益之侵害仍屬有限，於警詢、偵訊中及本院行準
    備程序與審理時均已坦承犯行，暨其施用之情節等一切情狀
    ，量處如主文所示之刑。
據上論斷，應依刑事訴訟法第273條之1第1項、第299條第1項前
段，毒品危害防制條例第10條第1項，刑法第11條前段、第47條
第1項，判決如主文。
本案經檢察官陳茂榮到庭執行職務
中    華    民    國    97    年    7    月    18    日
                  刑事第三庭     法  官  吳俊螢
以上正本證明與原本無異。
如不服本判決，應於判決送達後10日內，向本院提出上訴書狀，
上訴書狀應「敘述具體上訴理由」，並按他造當事人之人數附繕
本。「切勿逕送上級法院」。
中    華    民    國    97    年    7    月    18    日
                                 書記官  林怡吟
附錄本案論罪科刑法條全文：
毒品危害防制條例第十條
施用第一級毒品者，處六月以上五年以下有期徒刑。


司法院資訊處製作；財團法人民間司法改革基金會備份。
